【裁判字號】    95,上易,1225
【裁判日期】    950817
【裁判案由】    侵占
【裁判全文】
臺灣高等法院刑事判決                95年度上易字第1225號
上  訴  人  臺灣士林地方法院檢察署檢察官
被      告  甲○○
上列上訴人因被告侵占案件，不服臺灣士林地方法院95年度易字
第225號，中華民國95年5月16日第一審判決（起訴案號：臺灣士
林地方法院檢察署94年度偵緝字第355、356號），提起上訴，本
院判決如下：
    主  文
上訴駁回。
    事實及理由
一、本案經本院審理結果，認第一審以被告甲○○犯刑法第三百
    三十五條第一項之侵占罪，判處有期徒刑五十日，並諭知易
    科罰金折算之標準為三百元折算一日，認事用法及量刑均無
    不當，應予維持，並引用第一審判決書記載之事實、證據及
    理由（如附件）。
二、公訴人上訴意旨略以：被告於偵查中矢口否認犯行，為脫罪
    責，甚電告證人謝英裕到庭作偽證，幸經證人謝英裕據實以
    告，而由本署檢察官調閱通聯紀錄證實後，始竟全委，然被
    告之舉，已造成本署偵辦時之勞費，原審判決未慮及此，僅
    量處拘役五十日，緩刑三年，實有「罪刑不相當」而過輕之
    嫌等語。
三、按刑事審判旨在實現刑罰權之分配正義，故法院對於有罪被
    告之科刑，已就刑法第五十七條明定科刑時應審酌行為人之
    責任基礎並一切情狀，及注意該條所列十款事項，以為科刑
    輕重之標準，所為之量刑並已符合罪刑相當之原則，即無違
    法或不當可言。查本件被告於偵查中雖否認侵占犯行，然而
    於原審已就被訴事實為有罪之陳述，並已與告訴人國鼎公司
    成立和解，檢察官因而於原審法院審理時對被告求處有期徒
    刑三月，緩刑三年（見原審卷第二十五頁）。至於原判決雖
    量處被告拘役五十日，緩刑三年，然查被告素行良好，並無
    前科，有本院被告前案紀錄表可徵，被告於原審已經坦承犯
    罪事實，其侵占之款項僅為三萬五千元，金額不多，且事後
    業與告訴人國鼎公司成立和解，允諾分期償還上開款項，正
    陸續依約履行中，有切結書影本可稽（原審卷第二十六頁）
    ，並據證人即告訴人副總經理陳慧貞於本院審理時證述屬實
    ，故本院經就上開一切情狀綜合審查結果，認原判決對被告
    量處拘役五十日，並無違反罪刑相當原則之處，本件檢察官
    之上訴為無理由，應予駁回。
四、被告行為後，刑法於九十四年二月二日修正公布，於九十五
    年七月一日起施行。被告行為時刑法第四十一條第一項前段
    規定：「犯最重本刑為五年以下有期徒刑以下之刑之罪，而
    受六個月以下有期徒刑或拘役之宣告，因身體、教育、職業
    、家庭之關係或其他正當事由，執行顯有困難者，得以一元
    以上三元以下折算一日，易科罰金。」，第四十二條第二項
    規定：「易服勞役以一元以上三元以下，折算一日。但勞役
    期限不得逾六個月。」，又被告行為時之易科罰金折算標準
    ，修正前罰金罰鍰提高標準條例第二條前段（現已刪除）規
    定，就其原定數額提高為一百倍折算一日，則被告行為時之
    易科罰金折算標準，應以銀元三百元折算一日，經折算為新
    臺幣後，應以新臺幣九百元折算一日。惟修正後之刑法第四
    十一條第一項前段則規定：「犯最重本刑為五年以下有期徒
    刑以下之刑之罪，而受六個月以下有期徒刑或拘役之宣告者
    ，得以新臺幣一千元、二千元或三千元折算一日，易科罰金
    。」，第四十二條第三項規定：「易服勞役以新台幣一千元
    、二千元或三千元折算一日。但勞役期限不得逾一年。」，
    比較修正前後之易科罰金及易服勞役折算標準，以修正前之
    規定，較有利於被告，則應依刑法第二條第一項前段，適用
    修正前刑法第四十一條第一項前段、第四十二條第二項規定
    ，定其折算標準。原判決雖未及比較上開法律修正情形，惟
    因修正後之規定係以適用行為時之法為原則，而本件經比較
    結果仍應適用行為時法，原判決適用行為時法即無不當，自
    不構成撤銷事由。
據上論結，應依刑事訴訟法第三百七十三條、第三百六十八條，
判決如主文。
本案經檢察官呂文忠到庭執行職務。
中    華    民    國    95    年    8    月    17    日
                  刑事第十九庭  審判長法  官  宋  祺
                                      法  官  陳憲裕
                                      法  官  蔡明宏
以上正本證明與原本無異。
不得上訴。
                                      書記官  吳鎮鑫
中    華    民    國    95    年    8     月    17    日
附錄：本案論罪科刑法條全文
刑法第335條
意圖為自己或第三人不法之所有，而侵占自己持有他人之物者，
處 5 年以下有期徒刑、拘役或科或併科 1 千元以下罰金。
前項之未遂犯罰之。


司法院資訊處製作；財團法人民間司法改革基金會備份。
